【裁判字號】    98,訴,1304
【裁判日期】    980818
【裁判案由】    毒品危害防制條例
【裁判全文】
臺灣板橋地方法院刑事判決              98年度訴字第1304號
公  訴  人  臺灣板橋地方法院檢察署檢察官
被      告  甲○○原名彭琴文.
上列被告因違反毒品危害防制條例案件，經檢察官提起公訴（97
年度毒偵字第8916號、97年度毒偵字第9529號），本院受理後被
告為有罪之陳述，經合議庭裁定由受命法官獨任進行簡式審判程
序，判決如下：
    主  文
甲○○施用第一級毒品，累犯，處有期徒刑壹年。扣案之吸食器
壹組沒收。
    事  實
一、甲○○前於民國87年間因施用毒品案件，經臺灣臺北地方法
    院以87年度毒聲字第562 號裁定送觀察、勒戒後，認有繼續
    施用毒品之傾向，再經同院以87年度毒聲字第797 號裁定令
    入戒治處所施以強制戒治，於88年8 月21日期滿執行完畢，
    經臺灣臺北地方法院檢察署檢察官於88年10月1 日以88年度
    戒毒偵字第45號為不起訴處分確定；又於89年間因施用毒品
    案件，經臺灣士林地方法院以89年度毒聲字第998 號裁定令
    入戒治處所施以強制戒治，並由臺灣士林地方法院檢察署檢
    察官提起公訴，其中強制戒治部分於90年2 月8 日停止戒治
    ，所餘期間付保護管束，迄90年5 月1 日期滿，起訴部分則
    經同院於89年10月25日以89年度易字第829 號判處有期徒刑
    六月，於89年12月11日確定；另於89年間因犯詐欺取財罪，
    經臺灣臺北地方法院於89年7 月26日以89年度訴緝字第92號
    判處有期徒刑五月，於89年8 月24日確定，上開兩案罪刑，
    再經臺灣士林地方法院以90年度聲字第980 號裁定應執行有
    期徒刑九月確定，於90年11月7 日執行完畢。甲○○於92年
    間因犯偽造文書罪，經臺灣臺北地方法院於93年7 月6 日以
    92年度訴字第1829號判處有期徒刑三月，於93年7 月29日確
    定，於93年8 月31日易科罰金執行完畢（構成累犯）。猶不
    知悔改，復基於施用第一級毒品海洛因、第二級毒品甲基安
    非他命之犯意，於97年10月30日上午某時許，在臺北縣三重
    市○○路258 號4 樓友人住處，以將海洛因與甲基安非他命
    一同放入玻璃球內燒烤產生煙霧之方式，施用第一級毒品海
    洛因、第二級毒品甲基安非他命一次。嗣於97年10月30日晚
    上8 時許，在臺北縣三重市○○路258 號1 樓前為警查獲，
    並扣得其所有供己施用毒品海洛因、甲基安非他命所用之吸
    食器一組，且經警採尿驗悉。
二、案經臺北市政府警察局中山分局報請臺灣板橋地方法院檢察
    署檢察官偵查起訴，經本院合議庭裁定以簡式審判程序審理
    。
    理  由
一、訊據被告甲○○於本院審理時對其於上揭時、地，混合施用
    第一級毒品海洛因、第二級毒品甲基安非他命之犯行，業已
    坦承不諱，又被告為警查獲後所採集之尿液經送檢驗結果，
    呈嗎啡及甲基安非他命陽性反應，有臺灣尖端先進生技醫藥
    股份有限公司於97年11月12日出具之濫用藥物檢驗報告一件
    附卷可稽。復有被告所有供己施用毒品海洛因、甲基安非他
    命所用之吸食器一組扣案可證。再者，被告前於87年間因施
    用毒品案件，經臺灣臺北地方法院以87年度毒聲字第562 號
    裁定送觀察、勒戒後，認有繼續施用毒品之傾向，再經同院
    以87年度毒聲字第797 號裁定令入戒治處所施以強制戒治，
    於88年8 月21日期滿執行完畢，經臺灣臺北地方法院檢察署
    檢察官於88年10月1 日以88年度戒毒偵字第45號為不起訴處
    分確定；又於89年間因施用毒品案件，經臺灣士林地方法院
    以89年度毒聲字第998 號裁定令入戒治處所施以強制戒治，
    並由臺灣士林地方法院檢察署檢察官提起公訴，其中強制戒
    治部分於90年2 月8 日停止戒治，所餘期間付保護管束，迄
    90年5 月1 日期滿執行完畢，此有臺灣高等法院被告前案紀
    錄表附卷可按，從而本件雖係在觀察、勒戒執行完畢釋放後
    五年以後所為犯行，但被告已於五年內再犯施用毒品案件，
    且經裁判確定，顯見其再犯率甚高，原實施觀察、勒戒或強
    制戒治，已無法收其實效，而無五年戒斷期之存在，自無再
    經觀察、勒戒及強制戒治之必要，應由檢察官逕行起訴。綜
    上，足認被告自白與事實相符，罪證明確，犯行洵堪認定。
二、查海洛因及甲基安非他命分別係毒品危害防制條例第2 條第
    2 項第1 款、第2 款所列之第一級、第二級毒品。核被告所
    為，係犯毒品危害防制條例第10條第1 項之施用第一級毒品
    罪及同條第2 項之施用第二級毒品罪。被告於施用毒品海洛
    因、甲基安非他命而持有各該毒品之低度行為，應分別為施
    用之高度行為所吸收，均不另論罪。被告將毒品海洛因及甲
    基安非他命混合施用，係以一施用毒品行為同時觸犯毒品危
    害防制條例第10條第1 項及第2 項之罪，為想像競合犯，依
    刑法第55條規定，應從一重之毒品危害防制條例第10條第1
    項施用第一級毒品罪處斷。按毒品之施用並無一定之方式，
    端視施用者之喜好而定，而海洛因及甲基安非他命亦非不能
    混合施用，若將二者混合置於玻璃球中以燒烤方式吸食，於
    施用者尿液中應可檢出嗎啡、甲基安非他命陽性反應，此有
    行政院衛生署管制藥品管理局93年9 月6 日管檢字第093000
    8112號函、法務部調查局93年7 月12日調科壹字第09300262
    550 號函、93年9 月調科壹字第09300366970 號函可參，且
    綜觀全案卷證亦別無任何積極證據足認被告係於不同時地、
    以不同方法分別施用第一級毒品海洛因及第二級毒品甲基安
    非他命，公訴意旨逕認應予分論併罰，稍有未洽。查被告前
    於92年間因犯偽造文書罪，經臺灣臺北地方法院於93年7 月
    6 日以92年度訴字第1829號判處有期徒刑三月，於93年7 月
    29日確定，於93年8 月31日易科罰金執行完畢，有臺灣高等
    法院被告前案紀錄表在卷可按，其於有期徒刑執行完畢後五
    年以內故意再犯本案之罪，係屬累犯，應依刑法第47條第1
    項之規定加重其刑。爰審酌被告年值青壯，不思尋求正當之
    身心發展警惕自持，竟又施用足以導致精神障礙、性格異常
    ，甚至造成生命危險之毒品，戕害一己之身心健康，對社會
    治安可能之危害程度非微，惟其於犯罪後尚能坦承犯行等一
    切情狀，量處如主文所示之刑，以示懲儆。
三、扣案之吸食器一組，係被告所有供己施用毒品海洛因、甲基
    安非他命所用之物，業據其於審理時供認在卷，爰依刑法第
    38條第1 項第2 款規定，併予宣告沒收。至另扣案之摻有海
    洛因之香菸一支，業據與被告同時地為警查獲之卓世卿於警
    詢時供承為其所有，嗣亦經本院以98年度訴字第80號卓世卿
    施用毒品案件刑事判決併予宣告沒收銷燬確定，但被告始終
    堅詞否認係其所有之物，更核與被告所供述之施用毒品方法
    有異，尚難逕認與被告於本件之犯罪有關，爰不併予宣告沒
    收銷燬。
據上論斷，應依刑事訴訟法第273 條之1 第1 項、第299 條第1
項前段，毒品危害防制條例第10條第1 項、第2 項，刑法第11條
前段、第55條、第47條第1 項、第38條第1 項第2 款，判決如主
文。
本案經檢察官劉仕國到庭執行職務
中    華    民    國    98    年    8     月    18    日
                    刑事第十四庭    法  官  張江澤
以上正本證明與原本無異。
如不服本判決，應於判決送達後10日內敘明上訴理由，向本院提
出上訴狀 (應附繕本) ，上訴於臺灣高等法院。其未敘述上訴理
由者，應於上訴期間屆滿後20日內向本院補提理由書「切勿逕送
上級法院」。
                                    書記官  梁宜庭
中    華    民    國    98    年    8     月    19    日
附錄本案論罪科刑法條全文：
毒品危害防制條例第10條
施用第一級毒品者，處六月以上五年以下有期徒刑。
施用第二級毒品者，處三年以下有期徒刑。


司法院資訊處製作；財團法人民間司法改革基金會備份。
